【裁判字號】    99,易,2125
【裁判日期】    991112
【裁判案由】    電子遊戲場業管理條例
【裁判全文】
臺灣高雄地方法院刑事判決              99年度易字第2125號
公  訴  人  臺灣高雄地方法院檢察署檢察官
被      告  甲○○
上列被告因電子遊戲場業管理條例案件，經檢察官提起公訴（99
年度偵字第22811 號），本院判決如下：
    主  文
甲○○共同違反未依電子遊戲場業管理條例規定領有電子遊戲場
業營業級別證者，不得經營電子遊戲場業之規定，處拘役拾日
，如易科罰金，以新臺幣壹仟元折算壹日。扣案之電子遊戲機具
「金錢豹」壹台（含IC板壹塊）及新臺幣拾元硬幣枚共拾元
，均沒收。
    事  實
一、甲○○明知未依電子遊戲場業管理條例規定領有電子遊戲場
    業營業級別證者，不得經營電子遊戲場業，竟未向主管機關
    辦理營業許可，即與某真實姓名不詳之成年男子，共同基於
    非法經營電子遊戲場之犯意聯絡，自民國99年7 月3 日起，
    由甲○○提供其所經營位於高雄市左營區○○○路950 號「
    上介好檳榔攤」為營業場所，該真實姓名不詳之成年男子則
    提供會產生聲光、影像、圖案之電子遊戲機電子遊戲機「金
    錢豹」1 台擺放於上址檳榔攤內，供不特定之人進入投幣把
    玩，而非法經營電子遊戲場業。嗣於99年7 月7 日17時15分
    許，適有乙○○在上址打玩之際，為警當場查獲，並扣得上
    開電子遊戲機具1 台（含IC板1 塊）及機具內現金新臺幣（
    下同）10元硬幣3 枚共30元。
二、案經高雄市政府警察局左營分局移請臺灣高雄地方法院檢察
    署檢察官偵查起訴。
    理  由
壹、證據能力部分
    按被告以外之人於審判外之陳述，雖不符刑事訴訟法第159
    條之1 至第159 條之4 之規定，而經當事人於審判程序同意
    作為證據，法院審酌該言詞陳述或書面陳述作成時之情況，
    認為適當者，亦得為證據；當事人、代理人或辯護人於法院
    調查證據時，知有第159 條第1 項不得為證據之情形，而未
    於言詞辯論終結前聲明異議者，視為有前項之同意，刑事訴
    訟法第159 條之5 定有明文。本判決所引用具傳聞性質之各
    項證據資料，業據本院於審判期日依法踐行調查證據程序，
    檢察官、被告就上開證據之證據能力均未爭執，且於言詞辯
    論終結前亦未聲明異議，復查無依法應排除證據能力之情形
    ，依上開規定，應有證據能力。
貳、實體部分
一、訊據被告甲○○矢口否認有何違反電子遊戲場業管理條例之
    犯行，辯稱：扣案電子遊戲機台乃伊不認識之人在查獲前3
    、4 日擅自擺放的，伊沒有同意，且伊沒有插電營業，是客
    人自己插電打玩云云。惟查：
  (一)上揭時、地，被告未經許可，擺放如事實欄所示之電子遊戲
    機台而非法經營電子遊戲場業，嗣於乙○○在上址打玩之際
    ，當場為警查獲等情，業經證人乙○○於本院審理中證稱：
    伊當日五點多下班過去買香菸，機台擺在廁所旁邊，插頭有
    插上，伊將機台的開關打開後，投下10元硬幣3 枚，還沒有
    玩完就被警察拍照查獲等語（本院卷第15至16頁），及證人
    即現場查獲警員林志承於本院審理時證稱：警方接到民眾電
    話檢舉該地有擺放無照營業的機台，伊等即過去該處察看，
    在廁所之走道上擺放有1 台無照電玩，當時有插電，只是開
    關沒有打開，後來就有乙○○進去坐在機台前面打電玩等語
    明確（本院卷第16至17頁），復有高雄市政府警察局行政科
    專勤組臨檢現場紀錄表1 紙、搜索暨扣押筆錄、扣押物品目
    錄表、查獲照片9 張等附卷可稽（警卷第9 至20頁），及電
    子遊戲機具「金錢豹」1 台（含IC板1 塊）及機具內現金10
    元硬幣3 枚共30元扣案可資佐證，此部分之事實，已堪認定
    。
  (二)至被告辯稱：扣案之機台乃伊不認識之人所擺放，伊沒有同
    意，且伊沒有插電營業云云。然被告係上址檳榔攤之經營者
    ，已據其自承在卷，而上開機台係擺放於被告經營之檳榔攤
    內靠近廁所之走道上，且於為警查獲時確有插電營業，由顧
    客開啟電源開關後投幣打玩等情，均如前述，足證該機台擺
    放之地點，一般人均可進入，且可自行開啟電源投幣把玩，
    堪可認定；況倘如被告所辯其不認識該擺設機台之人，不知
    該人之真實姓名及聯絡方式，亦未同意其擺設機台等情為真
    ，衡情其應儘速報警處理，焉有容任該機台放置在其店內而
    不作任何處置，復插上電源，任由顧客開啟開關投幣打玩之
    可能？是被告上開所辯顯與事理有違，純係避就卸責之詞，
    要難採信。
  (三)綜上，本件事證明確，被告前開非法經營電子遊戲場業之犯
    行，應堪認定。
二、核被告所為，係違反電子遊戲場業管理條例第15條之未領有
    電子遊戲場業營業級別證而經營電子遊戲場業之規定，應依
    同法第22條非法營業罪之規定論處。被告與該真實姓名不詳
    之成年男子間，就上開犯行有犯意聯絡及行為分擔，應論以
    共同正犯。又按刑事法若干犯罪行為態樣，本質上原具有反
    覆、延續實行之特徵，立法時既予特別歸類，定為犯罪構成
    要件之行為要素，則行為人基於單一之行為決意，在密切接
    近之一定時、地持續實行之複次行為，倘依社會通念，在客
    觀上認為符合一個反覆、延續性之行為觀念者，於刑法評價
    上，即應僅成立一罪，學理上所稱「集合犯」之職業性、營
    業性或收集性等具有重複特質之犯罪均屬之（最高法院95年
    度台上字第1079號判決意旨參照) 。被告自99年7 月3 日起
    ，迄同年7 月7 日17時15分為警查獲時止非法經營電子遊戲
    場業之犯行，係基於同一經營之決意，而於密切接近之時、
    地反覆持續為之，以達其牟利之目的，依社會通念，於客觀
    上符合一個反覆、延續性之行為特徵，在刑法評價上，應僅
    成立集合犯之一罪。審酌被告未依規定領有電子遊戲場業營
    業級別證即非法經營電子遊戲場業，違反主管機關對電子遊
    戲場業之管理，所為固有不該，惟念其素行尚可，有臺灣高
    等法院被告前案紀錄表在卷可稽，其擺設電子遊戲機台之數
    量僅1 台，經營規模不大，且經營時間非長、獲利非鉅，然
    犯罪後矢口否認，未見悔悟之心等一切情狀，量處如主文所
    示之刑，並諭知易科罰金之折算標準，以資懲儆。扣案之電
    子遊戲機「金錢豹」1 台（含IC板1 塊）及機具內現金10元
    硬幣3 枚共30元，均為共犯不詳姓名成年男子所有，業據被
    告於偵訊中供承在卷（偵卷第11頁），且分別係供犯罪所用
    及因犯罪所得之物，依共同正犯連帶負擔之法理，分別應依
    刑法第38條第1 項第2 款、第3 款之規定，於本件被告所犯
    罪刑項下宣告沒收。
據上論斷，應依刑事訴訟法第299 條第1 項前段，電子遊戲場業
管理條例第22條，刑法第11條前段、第28條、第41條第1 項前段
、第38條第1 項第2 款、第3 款，判決如主文。
本案經檢察官丙○○到庭執行職務。
中    華    民    國    99    年    11    月    12    日
                  刑事第十一庭  法  官  林韋岑
以上正本證明與原本無異。
如不服本判決應於收受判決後10日內向本院提出上訴書狀，並應
敘述具體理由。其未敘述上訴理由者，應於上訴期間屆滿後20日
內向本院補提理由書(均須按他造當事人之人數附繕本)「切勿逕
送上級法院」。
中    華    民    國    99    年    11    月    12    日
                                書記官  黃旭淑
【附錄本判決論罪科刑法條】
電子遊戲場業管理條例第15條
未依本條例規定領有電子遊戲場業營業級別證者，不得經營電子
遊戲場業。
電子遊戲場業管理條例第22條
違反第 15 條規定者，處行為人 1 年以下有期徒刑、拘役或科
或併科新台幣 50 萬元以上 250 萬元以下罰金。

司法院資訊處製作；財團法人民間司法改革基金會備份。
